【裁判字號】    99,審訴,489
【裁判日期】    990730
【裁判案由】    違反毒品危害防制條例
【裁判全文】
臺灣新竹地方法院刑事判決             99年度審訴字第489號
公  訴  人  臺灣新竹地方法院檢察署檢察官
被      告  甲○○
上列被告因違反毒品危害防制條例案件，經檢察官提起公訴（99
年度毒偵字第1008號）後，經被告於本院準備程序中，就被訴事
實為有罪之陳述，經告知被告簡式審判程序之旨，並聽取檢察官
、被告之意見後，經本院合議庭裁定由受命法官進行簡式審判程
序，本院判決如下：
    主  文
甲○○施用第一級毒品，處有期徒刑陸月；如易科罰金，以新臺
幣壹仟元折算壹日。又施用第二級毒品，處有期徒刑月；如易
科罰金，以新臺幣壹仟元折算壹日。應執行有期徒刑柒月；如易
科罰金，以新臺幣壹仟元折算壹日。
    犯罪事實
一、甲○○前於民國97年間，因施用第二級毒品案件，經本院於
    97年8月5日以97年度毒聲字第237 號裁定送觀察、勒戒後，
    認無繼續施用毒品之傾向，於97年9月25 日執行完畢釋放出
    所，經臺灣新竹地方法院檢察署檢察官於同日以97年度毒偵
    緝字第128號為不起訴處分確定。
二、詎甲○○仍不知悔改，於前開觀察、勒戒執行完畢釋放後5
    年內，復基於施用第一級毒品海洛因之犯意，於99年5月3日
    凌晨零時30分許，在新竹縣竹北市○○○路加油站廁所內，
    ，以將第一級毒品海洛因摻水後置於注射針筒（未扣案）注
    射入體內之方式，非法施用第一級毒品海洛因1 次。另基於
    施用第二級毒品甲基安非他命之犯意，同於上揭時地，以將
    甲基安非他命置於玻璃球（未扣案）內，再以火燒烤，吸其
    煙霧之方式，非法施用第二級毒品甲基安非他命1 次。嗣因
    甲○○為列管之毒品調驗人口而為警於99年5 月3 日凌晨1
    時40分許，在新竹縣竹北市○○街與三民路口盤查，經甲○
    ○同意採集尿液送驗後，結果呈嗎啡、可待因、安非他命、
    甲基安非他命陽性反應，始查悉上情。
三、案經新竹縣政府警察局竹北分局報告臺灣新竹地方法院檢察
    署檢察官偵查起訴。
    理    由
一、程序部分：
    按除被告所犯為死刑、無期徒刑、最輕本刑為3 年以上有期
    徒刑之罪或高等法院管轄第一審案件者外，於前條第1 項程
    序進行中，被告先就被訴事實為有罪之陳述時，審判長得告
    知被告簡式審判程序之旨，並聽取當事人、代理人、辯護人
    及輔佐人之意見後，裁定進行簡式審判程序，刑事訴訟法第
    273條之1第1 項定有明文。本件被告甲○○所犯係死刑、無
    期徒刑、最輕本刑為3 年以上有期徒刑以外之罪，其於準備
    程序中就被訴事實為有罪之陳述，經告知簡式審判程序之旨
    ，並聽取公訴人及被告甲○○之意見後，本院合議庭認為適
    宜裁定而由受命法官獨任進行簡式審判程序，合先敘明。
二、認定被告甲○○犯行所憑之各項證據：
（一）被告甲○○於警詢中之供述及於本院準備程序、簡式審判
      程序時之自白：被告甲○○坦承其有施用第一級毒品海洛
      因、第二級毒品甲基安非他命之犯行（見偵查卷第4至6頁
      ，本院卷第11、16頁）。
（二）臺灣檢驗科技股份有限公司濫用藥物檢驗報告（編號：UL
      /2010/50130 號）、新竹縣政府警察局竹北分局毒品人口
      到場採尿名冊及被告甲○○書立之採尿同意書各1 份（見
      偵查卷第8 至10頁）：被告甲○○於99年5 月3 日凌晨2
      時17分許在新竹縣政府警察局竹北分局竹北派出所內所採
      集之尿液（檢體編號：GＺ00000000000 號），經送臺灣檢
      驗科技股份有限公司以氣相層析質譜儀分析法檢驗後，確
      呈可待因、嗎啡及安非他命、甲基安非他命陽性反應，其
      中可待因、嗎啡濃度分別為5558ng/ml 、41381ng/ml，各
      逾閾值濃度（均為300ng/ml）18倍、137 倍有餘；另安非
      他命、甲基安非他命濃度分別為4875ng/ml 、22848ng/ml
      ，亦各逾閾值濃度（為500ng/ml）9 倍、45倍有餘；佐證
      被告甲○○於99年5 月3 日凌晨零時30分許，應有分別施
      用第一級毒品海洛因、第二級毒品甲基安非他命各1 次之
      事實，核與被告甲○○所為之自白相符。
（三）被告甲○○前於97年間，因施用第二級毒品案件，經本院
      於97年8月5日以97年度毒聲字第237 號裁定送觀察、勒戒
      後，認無繼續施用毒品之傾向，於97年9月25 日執行完畢
      釋放出所，經臺灣新竹地方法院檢察署檢察官於同日以97
      年度毒偵緝字第128 號為不起訴處分確定等情，有臺灣高
      等法院被告前案紀錄表、刑案資料查註紀錄表及全國施用
      毒品案件紀錄表各1 份在卷可證。其於前開觀察、勒戒執
      行完畢釋放後5 年內，再犯本件施用毒品之犯行，依毒品
      危害防制條例第23條第2項規定，本院自應予以審理。
（四）綜上，本件被告甲○○犯行均至堪明確，均應依法予以論
      科。
三、論罪科刑：
（一）論罪：按海洛因、甲基安非他命屬毒品危害防制條例第2
      條第2 項第1款、第2款所定之第一級毒品、第二級毒品，
      均不得非法持有、施用。是核被告甲○○於99年5月3日凌
      晨零時30分許，在新竹縣竹北市○○○路加油站廁所內，
      非法施用第一級毒品海洛因1 次之犯行，係犯毒品危害防
      制條例第10條第1 項之施用第一級毒品罪。其另於同時地
      非法施用第二級毒品甲基安非他命1 次之犯行，則係犯毒
      品危害防制條例第10條第2 項之施用第二級毒品罪。其持
      有第一級毒品海洛因及第二級毒品甲基安非他命後，進而
      施用，其持有之低度行為應為施用之高度行為所吸收，不
      另論以持有第一、二級毒品罪。
（二）數罪併罰：被告甲○○所犯施用第一、二級毒品罪，其犯
      意各別，行為互異，構成要件亦不同，自應分別論罪，合
      併處罰。
（三）量刑：爰審酌被告甲○○除上開施用毒品送觀察、勒戒之
      紀錄外，另有販賣毒品之犯行，足徵其素行非佳，竟仍不
      知戒惕，再度違犯本件毒品危害防制條例第10條第1 項、
      第2 項之罪，無視於毒品對於自身健康之戕害及國家對於
      杜絕毒品犯罪之禁令；其犯罪之動機、目的單純；又施用
      毒品係自戕行為，犯罪手段平和，亦未因此而危害他人，
      所生損害非大；再考之其於犯後坦承犯行，態度良好，並
      參諸施用毒品者均有相當程度之成癮性及心理依賴，其犯
      罪心態與一般刑事犯罪之本質並不相同，應側重以適當之
      醫學治療及心理矯治處遇為宜等一切情狀，分別量處如主
      文所示之刑，併定應執行刑及分別諭知易科罰金之折算標
      準，以示懲儆。
據上論斷，應依刑事訴訟法第273條之1第1 項、第299條第1項前
段，毒品危害防制條例第10條第1 項、第2 項，刑法第11條前段
、第41條第1 項前段、第2 項、第8 項、第51條第5 款，判決如
主文。
本案經檢察官洪期榮到庭執行職務。
中    華    民    國    99    年    7     月    30    日
                    刑事第九庭法  官    劉兆菊
以上正本證明與原本無異。
如不服本判決應於收受本判決後10日內向本院提出上訴書狀，上
訴書狀應敘述具體理由；上訴書狀未敘述上訴理由者，應於上訴
期間屆滿後20日內補提理由書狀於本院「切勿逕送上級法院」。
中    華    民    國    99    年    7     月    30    日
                              書記官    林兆嘉
附錄本案論罪科刑法條：
毒品危害防制條例第10條
施用第一級毒品者，處6月以上5年以下有期徒刑。
施用第二級毒品者，處3年以下有期徒刑。

司法院資訊處製作；財團法人民間司法改革基金會備份。
